Minutes et répertoires du notaire Jean Adrien COUSIN, 22 janvier 1842 - 7 novembre 1866 (étude XXVII)
Archives nationales
- Répertoire(s) de Jean Adrien COUSIN, 17 juillet 1838 - 11 septembre 1867; MC/RE/XXVII/16 - MC/RE/XXVII/17
  - Répertoire. 1838, 17 juillet - 1854, 16 novembre, 17 juillet 1838 - 16 novembre 1854; MC/RE/XXVII/16
    - Inventaire après décès de Jean-Antoine-Gustave Gouges, essayeur à la Garantie, rue Mazarine, n° 72, le 6 novembre 1850, 13 novembre 1850
      inventaire après décès; Mazarine (rue); Gouges, Jean-Antoine-Gustave
    - Tutelle, compte, acceptation., 9 janvier 1851
      Nom, qualité: (Mme ou Mlle) Maridor, Marguerite Louise Antoinette.
      Domicile: Paris (Paris) rue de Charonne, 30.
      Relations: épouse de l'intervenant 2, petite-fille de l'intervenant 3.
      Nom, qualité: (M.) Mansion, Antoine Simon.
      Domicile: Belleville (Paris).
      Relations: tuteur de l'intervenant 1
      Attention: la cote du répertoire (de type ' MC/RE ') ne permet pas de consulter la minute de l'acte.
      Or celle-ci est rattachée matériellement à un autre acte conservé dans les minutes de ce même notaire pour la période de décembre 1850 (la date exacte de l'autre acte est mentionnée dans la colonne 'minutes' du répertoire du notaire).
      Il convient de rechercher la cote de la minute (de type ' MC/ET ') au niveau des articles (registre ou liasse) de minutes du notaire de la période chronologique ci-dessus mentionnée.
      L'accès aux images numérisées des pages du répertoire se fait au niveau de description supérieur (' Répertoire du notaire '), rubrique ' Consulter les archives numérisées associées '.
    - Décharge., 11 janvier 1851
      Nom, qualité: (M.) Doisy de Villargennes, Jean Auguste Parfait.
      Profession: employe à la banque-de-France, Paris (Paris).
      Domicile: Paris (Paris) rue la Vrilliere, hotel de la Banque-de-France.
      Domicile: Paris (Paris) rue de Montmorency, 40
      Attention: la cote du répertoire (de type ' MC/RE ') ne permet pas de consulter la minute de l'acte. Il convient de rechercher la cote de la minute (de type ' MC/ET ') au niveau des articles (registre ou liasse) de minutes du notaire.
    - Décharge, paiement d'obligation, 59000f., 13 janvier 1851
      Domicile: Paris (Paris) quai de Bethune, 6.
      Nom, qualité: (M.) Antichon, Jean Joseph.
      Profession: ebeniste marchand de meubles, Paris (Paris).
      Domicile: Paris (Paris) rue de Charenton, 65
      Or celle-ci est rattachée matériellement à un autre acte conservé dans les minutes de ce même notaire pour la période de novembre 1850 (la date exacte de l'autre acte est mentionnée dans la colonne 'minutes' du répertoire du notaire).
    - Testament., 18 janvier 1851
      Nom, qualité: (Mme ou Mlle) Place, Marie Felicite.
      Domicile: Paris (Paris) place Beauveau, 96
    - Prorogation, remboursement de dette, 10000f., 10 février 1851
      Nom, qualité: (M.) Legroux, Charlemagne Joseph.
      Domicile: Paris (Paris) rue de Richelieu, 24.
      Or celle-ci est rattachée matériellement à un autre acte conservé dans les minutes de ce même notaire pour la période de avril 1842 (la date exacte de l'autre acte est mentionnée dans la colonne 'minutes' du répertoire du notaire).
    - Quittance, solde de paiement de maison, 1500f sur 3000f, Gambais (Yvelines) Recoin., 10 février 1851
      Nom, qualité: (M.) Chabenet, Pierre.
      Domicile: Paris (Paris) rue de Verneuil, 10.
      Nom, qualité: (M.) Chabenet, Adolphe Pierre Vincent.
      Nom, qualité: (Mme ou Mlle) Chabenet, Cecile Elisa.
      Domicile: Vaugirard (Paris).
      Nom, qualité: (M.) Chabenet, Sylvain.
      Profession: marchand de vin traiteur, Vaugirard (Paris).
      Nom, qualité: (M.) Bouffincier, Jean Baptiste Theodore.
      Domicile: Paris (Paris) rue Saint-Dominique-St-Germain, 58
      Or celle-ci est rattachée matériellement à un autre acte conservé dans les minutes de ce même notaire pour la période de février 1850 (la date exacte de l'autre acte est mentionnée dans la colonne 'minutes' du répertoire du notaire).
    - Prorogation, delai de remboursement de dette, 6000f., 14 février 1851
      Nom, qualité: (M.) Fremin, Jean Claude.
      Domicile: Paris (Paris) rue Neuve-St-Gilles, 4.
      Or celle-ci est rattachée matériellement à un autre acte conservé dans les minutes de ce même notaire pour la période de octobre 1833 (la date exacte de l'autre acte est mentionnée dans la colonne 'minutes' du répertoire du notaire).
    - Quittance, paiement de propriété, 43296f, Viroflay (Yvelines)., 15 février 1851
      Nom, qualité: (M.) Wilkinson, Jean.
      Domicile: Paris (Paris) rue de Lisbonne, 30.
      Nom, qualité: (M.) Thierry, Edme Adrien.
      Domicile: Paris (Paris) rue de Castellane, 6
      Or celle-ci est rattachée matériellement à un autre acte conservé dans les minutes de ce même notaire pour la période de octobre 1850 (la date exacte de l'autre acte est mentionnée dans la colonne 'minutes' du répertoire du notaire).
    - Prorogation, remboursement de dette, 12000f., 19 février 1851
      Nom, qualité: (M.) Raynier, Antoine Etienne.
      Domicile: Paris (Paris) rue Dragon, 55.
      Nom, qualité: (M.) Garez, Louis Charles Alphonse.
      Domicile: Montmorency (95)
      Or celle-ci est rattachée matériellement à un autre acte conservé dans les minutes de ce même notaire pour la période de avril 1840 (la date exacte de l'autre acte est mentionnée dans la colonne 'minutes' du répertoire du notaire).
    - Prorogation, remboursement de dette, 40000f., 19 février 1851
      Nom, qualité: (M.) Garnier, Jean Baptiste.
      Domicile: Auteuil (Paris).
      Nom, qualité: (M.) Rigaud, Simon Esprit Louis.
      Profession: avocat à la cour-de-cassation, Paris (Paris).
      Domicile: Paris (Paris) place Dauphine, 12
      Or celle-ci est rattachée matériellement à un autre acte conservé dans les minutes de ce même notaire pour la période de octobre 1845 (la date exacte de l'autre acte est mentionnée dans la colonne 'minutes' du répertoire du notaire).
    - Tutelle, compte, reliquat de compte de tutelle, 347f., 24 février 1851
      Nom, qualité: (M.) Manhes, Antoines.
      Or celle-ci est rattachée matériellement à un autre acte conservé dans les minutes de ce même notaire pour la période de février 1851 (la date exacte de l'autre acte est mentionnée dans la colonne 'minutes' du répertoire du notaire).
    - Acte de mariage déposé, dépôt., 27 février 1851
      Nom, qualité: (M.) Pinon, Eugene Auguste.
      Domicile: Paris (Paris) rue de la Tixeranderie, 19.
      Nom, qualité: (Mme ou Mlle) Perrotet, Eugenie Zoe.
      Or celle-ci est rattachée matériellement à un autre acte conservé dans les minutes de ce même notaire pour la période de août 1850 (la date exacte de l'autre acte est mentionnée dans la colonne 'minutes' du répertoire du notaire).
    - Acte de mariage déposé, dépôt., 27 février 1851
      Nom, qualité: (M.) Pelle, Medard Barnabe.
      Domicile: Paris (Paris) carrefour de l'Odeon, 4.
      Nom, qualité: (Mme ou Mlle) Bourdin, Julie.
      Domicile: Paris (Paris) cour des Fontaines, 1.
      Or celle-ci est rattachée matériellement à un autre acte conservé dans les minutes de ce même notaire pour la période de septembre 1850 (la date exacte de l'autre acte est mentionnée dans la colonne 'minutes' du répertoire du notaire).
    - Prorogation, remboursement de dette, 40000f., 7 mars 1851
      Profession: propretaire.
      Domicile: Paris (Paris) rue Saint-Georges, 18.
      Nom, qualité: (M.) Michel, Joseph.
      Profession: sellier (marchand), Paris (Paris).
      Domicile: Paris (Paris) rue Dauphine, 40
      Or celle-ci est rattachée matériellement à un autre acte conservé dans les minutes de ce même notaire pour la période de avril 1836 (la date exacte de l'autre acte est mentionnée dans la colonne 'minutes' du répertoire du notaire).
    - Quittance, remboursement de dette, 4000f., 29 mars 1851
      Nom, qualité: (M.) Giraud, Sylvain.
      Profession: macon (maître), Paris (Paris).
      Domicile: Paris (Paris) place Saint-Jean, 22.
      Nom, qualité: (M.) Cavallier, Louis Joseph Hilaire.
      Domicile: Paris (Paris) rue Laffitte, 25
      Or celle-ci est rattachée matériellement à un autre acte conservé dans les minutes de ce même notaire pour la période de décembre 1839 (la date exacte de l'autre acte est mentionnée dans la colonne 'minutes' du répertoire du notaire).
    - Prorogation, remboursement de dette, 10000f., 31 mars 1851
      Nom, qualité: (M.) Bonnemain, Abraham Claude.
      Domicile: Stains (Seine-Saint-Denis).
      Nom, qualité: (M.) Bonnemain, Simon.
      Profession: fruitier (marchand), Stains (Seine-Saint-Denis).
      Nom, qualité: (M.) Giboy, Alexandre Emile.
      Domicile: Paris (Paris) rue Saint-Victor, 3
      Or celle-ci est rattachée matériellement à un autre acte conservé dans les minutes de ce même notaire pour la période de août 1841 (la date exacte de l'autre acte est mentionnée dans la colonne 'minutes' du répertoire du notaire).
    - Quittance, paiement d'immeubles, 10125f., 1er avril 1851
      Nom, qualité: (M.) Charrier, Pierre Hippolyte.
      Domicile: Paris (Paris) rue Contrescarpe-Dauphine, 10
      Or celle-ci est rattachée matériellement à un autre acte conservé dans les minutes de ce même notaire pour la période de janvier 1842 (la date exacte de l'autre acte est mentionnée dans la colonne 'minutes' du répertoire du notaire).
    - Quittance, reglement de dette, 2000f., 14 avril 1851
      Nom, qualité: (Mme ou Mlle) Briere, Angelique.
      Domicile: Paris (Paris) rue Saint-Denis, 366.
      Nom, qualité: (M.) Garlin, Louis Pierre.
      Profession: fruitier (ancien marchand), Paris (Paris).
      Nom, qualité: (M.) Levillain, Gabriel Nicolas.
      Domicile: Paris (Paris) rue des Vieilles-Haudriettes, 3.
      Nom, qualité: (M.) Levillain, Louis Eugene.
      Nom, qualité: (M.) Simon, Louis Edouard Rodolphe.
      Domicile: Paris (Paris) rue du Cirque
      Or celle-ci est rattachée matériellement à un autre acte conservé dans les minutes de ce même notaire pour la période de octobre 1828 (la date exacte de l'autre acte est mentionnée dans la colonne 'minutes' du répertoire du notaire).
    - Remise, adjudication de maison et terrains (2), 459m2, mise-à-prix 36000f, Paris (Paris) rue de Grenelle, 184., 6 mai 1851
      Profession: propriétaire, sous-chef de bureau, Paris (Paris).
      Or celle-ci est rattachée matériellement à un autre acte conservé dans les minutes de ce même notaire pour la période de avril 1851 (la date exacte de l'autre acte est mentionnée dans la colonne 'minutes' du répertoire du notaire).
    - Succession, inventaire après décès., 7 mai 1851
      Or celle-ci est rattachée matériellement à un autre acte conservé dans les minutes de ce même notaire pour la période de mai 1851 (la date exacte de l'autre acte est mentionnée dans la colonne 'minutes' du répertoire du notaire).
    - Bail., 9 mai 1851
      Nom, qualité: (M.) Thiac, Jean Baptiste Eugene.
      Domicile: Paris (Paris) place Dauphine, 23.
      Nom, qualité: (M.) Lene, Jean Noel.
      Profession: sellier (maître), Paris (Paris).
      Domicile: Paris (Paris) rue Saint-Lazare, 23
    - Décharge, mandat d'emploi de part de succession en rente etat 5%, 518f., 9 mai 1851
      Nom, qualité: (Mme ou Mlle) Gricour, Elisabeth.
      Profession: coloriste, Paris (Paris).
      Domicile: Montrouge (Paris) rue de la Tombe-Issoire, 7.
      Relations: veuve de l'intervenant 2, héritier de l'intervenant 4.
      Nom, qualité: (M.) Desjardin, Aime Francois.
      Relations: exécuteur testamentaire de l'intervenant 4.
      Or celle-ci est rattachée matériellement à un autre acte conservé dans les minutes de ce même notaire pour la période de mars 1851 (la date exacte de l'autre acte est mentionnée dans la colonne 'minutes' du répertoire du notaire).
    - Décharge., 13 mai 1851
      Nom, qualité: (Mme ou Mlle) Letellier, Modeste.
      Domicile: Paris (Paris) avenue des Champs-Elysees, 146.
      Nom, qualité: (M.) Lloyd, James.
      Domicile: Paris (Paris) place Dauphine, 23
    - Vente, adjudication de maison, 50100f, Paris (Paris) rue du Petit-Lion-Saint-Sulpice, 10., 13 mai 1851
      Domicile: Cherisy (Eure-et-Loir).
      Nom, qualité: (M.) Guignard, Louis Antoine.
      Domicile: Paris (Paris) rue de l'Est, 25.
      Relations: adjudicataire des biens de l'intervenant 1, héritier de l'intervenant 2.
      Nom, qualité: (M.) Delaunay, Pierre Alexis.
      Profession: marchand de vin (commis), Paris (Paris).
      Domicile: Paris (Paris) place du Pont-St-Michel, 1.
      Relations: adjudicataire des biens de l'intervenant 1, héritier de l'intervenant 2
    - Succession, inventaire après décès., 10 juin 1851
      Nom, qualité: (M.) Gerardin.
    - Tutelle, compte, approbation., 10 juin 1851
    - Procuration générale, delai de reglement de dette, 4100f., 12 juin 1851
      Nom, qualité: (M.) Portier, Christophe Guillaume Donat.
      Domicile: Paris (Paris) rue des Francs-Bourgeois-St-Michel, 8.
      Nom, qualité: (M.) Gaume, Louis Jacques Adolphe.
      Profession: directeur comptable des postes du departement de seine-et-oise, Versailles (Yvelines).
      Or celle-ci est rattachée matériellement à un autre acte conservé dans les minutes de ce même notaire pour la période de août 1847 (la date exacte de l'autre acte est mentionnée dans la colonne 'minutes' du répertoire du notaire).
    - Succession, liquidation, dépôt., 16 juin 1851
      Or celle-ci est rattachée matériellement à un autre acte conservé dans les minutes de ce même notaire pour la période de janvier 1851 (la date exacte de l'autre acte est mentionnée dans la colonne 'minutes' du répertoire du notaire).
    - Délivrance de legs, décharge, remise de legs particuliers, maison et capital de 5000f, Mantes (Yvelines)., 23 juin 1851
      Nom, qualité: (Mme ou Mlle) Goesbriand de, Jeanne Francoise Pauline.
      Domicile: Paris (Paris) rue Notre-Dame-des-Champs, 25.
      Relations: exécuteur testamentaire de l'intervenant 3.
    - Décharge, somme provenant de l'adjudication d'une maison, 38000f sur 46558f, Paris (Paris) rue de Verneuil, 48., 28 juin 1851
      Nom, qualité: (M.) Leblond, Louis Joseph.
      Profession: teneur de livres, Paris (Paris).
      Domicile: Paris (Paris) rue des Deux-Portes, 6.
      Relations: fils de l'intervenant 5.
      Nom, qualité: (M.) Bournet-Verron.
      Relations: consignataire(s) de l'intervenant 3.
      Relations: adjudicataire des biens de l'intervenant 4.
      Nom, qualité: (personne morale) Leblond (hoirs).
      Relations: héritiers de l'intervenant 5.
      Nom, qualité: (M.) Leblond, Jean Baptiste.
    - Quittance, paiement de frais d'adjudication de maison, 2519f, Paris (Paris) rue du Petit-Lion-St-Sulpice, 10., 3 juillet 1851
      Nom, qualité: (M.) Cazin, Charles Jules.
      Profession: avoué,Dreux (Eure-et-Loir).
      Domicile: Dreux (Eure-et-Loir).
      Nom, qualité: (M.) Roque, Eugene Adolphe.
      Relations: adjudicataire des biens de l'intervenant 5, héritier de l'intervenant 6.
      Relations: héritiers de l'intervenant 6.
    - Quittance, paiement de maison, 35000f, Paris (Paris) rue des Billettes, 17., 15 juillet 1851
      Nom, qualité: (M.) Merice, Louis Joachim.
      Profession: prêtre, Paris (Paris).
      Domicile: Paris (Paris) rue Mezieres, 10.
      Nom, qualité: (M.) Rochet, Jean Michel.
      Domicile: Paris (Paris) rue d'Enfer, 53
      Or celle-ci est rattachée matériellement à un autre acte conservé dans les minutes de ce même notaire pour la période de octobre 1846 (la date exacte de l'autre acte est mentionnée dans la colonne 'minutes' du répertoire du notaire).
    - Quittance, acompte sur paiement de maison, 1500 sur 24000f, Paris (Paris) rue de Grenelle-St-Germain, 184 X rue de l'Eglise., 26 août 1851
    - Tutelle, compte, approbation., 23 septembre 1851
      Domicile: Paris (Paris) Palais-National, 148.
      Nom, qualité: (M.) Francois, Etienne Joseph.
      Profession: ciseleur, Paris (Paris).
      Domicile: Paris (Paris) rue Chapon, 16.
      Relations: curateur de l'intervenant 1.
      Domicile: Paris (Paris) rue Saint-Sulpice, 2.
      Relations: oncle de l'intervenant 1, tuteur de l'intervenant 1
      Or celle-ci est rattachée matériellement à un autre acte conservé dans les minutes de ce même notaire pour la période de septembre 1851 (la date exacte de l'autre acte est mentionnée dans la colonne 'minutes' du répertoire du notaire).
    - Prorogation, delai de remboursement de dette, 8000f., 25 septembre 1851
      Nom, qualité: (Mme ou Mlle) David, Catherine Eugenie.
      Domicile: Praslies (les) (suisse).
      Nom, qualité: (M.) Cailloue, Charles Pierre.
      Domicile: Praslies (les) (suisse)
      Or celle-ci est rattachée matériellement à un autre acte conservé dans les minutes de ce même notaire pour la période de décembre 1843 (la date exacte de l'autre acte est mentionnée dans la colonne 'minutes' du répertoire du notaire).
    - Déclaration, emploi de reliquat de compte de tutelle de 3561f en rente etat 3%, 189f., 10 octobre 1851
      Relations: ancienne pupille de l'intervenant 2.
      Domicile: Paris (Paris) rue Saint-Sulpice, 22.
      Relations: oncle de l'intervenant 1
    - Prorogation, delai de reglement de dette, 12000f., 15 octobre 1851
      Nom, qualité: (M.) Frere-Jacques, Jacques.
      Domicile: Paris (Paris) rue Saint-Dominique-St-Germain, 50.
      Nom, qualité: (M.) Rianda, Ponziano.
      Profession: entrepreneur de fumisterie, Paris (Paris).
      Domicile: Paris (Paris) rue de Verneuil, 34
      Or celle-ci est rattachée matériellement à un autre acte conservé dans les minutes de ce même notaire pour la période de juillet 1846 (la date exacte de l'autre acte est mentionnée dans la colonne 'minutes' du répertoire du notaire).
    - Quittance, acompte sur paiement de maison, 8980f sur 24000f, Paris (Paris) rue de Grenelle-St-Germain, 184., 16 octobre 1851
    - Succession, inventaire après décès., 16 octobre 1851
      Or celle-ci est rattachée matériellement à un autre acte conservé dans les minutes de ce même notaire pour la période de juin 1851 (la date exacte de l'autre acte est mentionnée dans la colonne 'minutes' du répertoire du notaire).
    - Quittance, remboursement de dette, 13146f., 21 octobre 1851
      Nom, qualité: (M.) Bellot, Marie Suzanne Victoire.
      Domicile: Paris (Paris) rue Saint-Louis-au-Marais, 34.
      Nom, qualité: (M.) Catu, Jacques.
      Domicile: Paris (Paris) rue Saint-Louis, 34.
      Nom, qualité: (M.) Sergent, Joseph.
      Domicile: Paris (Paris) boulevard des Italiens, 32
      Or celle-ci est rattachée matériellement à un autre acte conservé dans les minutes de ce même notaire pour la période de mars 1850 (la date exacte de l'autre acte est mentionnée dans la colonne 'minutes' du répertoire du notaire).
    - Quittance, paiement de créances sur adjudication de maison, 20000f sur 52000f, Paris (Paris) rue Sainte-Anne, 59-61., 22 octobre 1851
      Relations: procureur de l'intervenant 4.
      Relations: adjudicataire des biens de l'intervenant 3
      Or celle-ci est rattachée matériellement à un autre acte conservé dans les minutes de ce même notaire pour la période de septembre 1859 (la date exacte de l'autre acte est mentionnée dans la colonne 'minutes' du répertoire du notaire).
    - Société, dépôt de pièces, publicite d'entreprise de sciage mecanique du bois, Paris (Paris) rue de la Roquette, 92., 20 novembre 1851
    - Mariage, dépôt de pièces., 20 novembre 1851
      Nom, qualité: (M.) Sassiat
      Or celle-ci est rattachée matériellement à un autre acte conservé dans les minutes de ce même notaire pour la période de juin 1840 (la date exacte de l'autre acte est mentionnée dans la colonne 'minutes' du répertoire du notaire).
    - Mariage, dépôt de pièces., 20 novembre 1851
      Domicile: Paris (Paris) rue de la Rochefoucauld, 46
    - Quittance, reglement de dette, 3000f., 21 novembre 1851
      Domicile: Paris (Paris) rue des Sts-Peres, 52.
      Nom, qualité: (M.) Perrotet, Antoine.
      Profession: brocheur en librairie, Paris (Paris).
      Domicile: Paris (Paris) rue des Canettes, 12
      Or celle-ci est rattachée matériellement à un autre acte conservé dans les minutes de ce même notaire pour la période de novembre 1845 (la date exacte de l'autre acte est mentionnée dans la colonne 'minutes' du répertoire du notaire).
    - Dépôt de pièces, traduction en francais d'un testament olographe en anglais., 28 novembre 1851
      Or celle-ci est rattachée matériellement à un autre acte conservé dans les minutes de ce même notaire pour la période de novembre 1851 (la date exacte de l'autre acte est mentionnée dans la colonne 'minutes' du répertoire du notaire).
    - Décharge, paiement de legs., 29 novembre 1851
      Nom, qualité: (M.) Montangon de, Joseph Justin.
      Profession: capitaine d'artillerie (ancien).
      Domicile: Crespy-le-Neuf (Aube).
      Nom, qualité: (M.) Miremond
    - Quittance, solde de paiement de créance, 20263f sur 35000f., 3 décembre 1851
      Domicile: Paris (Paris) rue Sainte-Anne, 51
      Or celle-ci est rattachée matériellement à un autre acte conservé dans les minutes de ce même notaire pour la période de août 1851 (la date exacte de l'autre acte est mentionnée dans la colonne 'minutes' du répertoire du notaire).
    - Succession, liquidation, approbation., 17 décembre 1851
      Or celle-ci est rattachée matériellement à un autre acte conservé dans les minutes de ce même notaire pour la période de décembre 1851 (la date exacte de l'autre acte est mentionnée dans la colonne 'minutes' du répertoire du notaire).
    - Succession, liquidation, approbation., 17 décembre 1851
    - Succession, liquidation, approbation., 18 décembre 1851
  - Répertoire. 1854, 16 novembre - 1867, 11 septembre, 16 novembre 1854 - 11 septembre 1867; MC/RE/XXVII/17
    Répertoire des notaires Jean Adrien Cousin (16 novembre 1854 - 7 novembre 1866) Jean-Jules Demanche est notaire-substituant, Léonard Meunié (10 novembre 1866 - 11 septembre 1867).